Minutes et répertoires du notaire Nicolas BAULDRY, janvier 1643 - décembre 1652 (étude XIX)
Archives nationales
- Minutes de Nicolas BAULDRY, janvier 1643 - décembre 1652; MC/ET/XIX/425 - MC/ET/XIX/457
  - Minutes. 1645, janvier - mai, janvier - mai 1645; MC/ET/XIX/431; Document détérioré.
    - BONDY (terroir de) lieud. l'etang § Bail de terres à. .., 29 janvier 1645; MC/ET/XIX/431
    - BARBIER CHIRURGIEN (apprentissage) § Mise en apprentissage durant 2 ans par Jean RUZÉ d'EFFIAT abbé de trois Fontaines et Saint-Séverin de Toulouse de Michel SAUVAGE, l'un de ses domestiques, natif de Monneville en Barrois chez Louis THIFFAINE maître barbier chirurgien rue de Culture Sainte-Catherine paroisse Saint-Paul moyennant 400 l.ts., 31 janvier 1645; MC/ET/XIX/431
    - LE JEUNE (Jean) maître couvreur de maisons § Bail durant 4 ans par Geneviève LECLERC veuve de Nicolas LE JEUNE maître couvreur bourgeois de Paris r. Saint-Antoine à .. son fils d'un corps de logis rue gde rue traversant l'île N. D. moy. 500 £. par an, 31 janvier 1645; MC/ET/XIX/431
      bail; Le Jeune, Jean
    - VERON (François) tailleur d'habits § Inventaire après décès de François VERON, 31 janvier 1645; MC/ET/XIX/431
      inventaire; Veron, François
    - TAILLEUR D'HABITS VERON (François) § Inventaire de François VERON, 31 janvier 1645; MC/ET/XIX/431
    - FOIN (marché de) § Vente de FOIN provenant de Bourgogne, 1er février 1645; MC/ET/XIX/431
    - PIGNON (Antoine) tapissier r. Barre du Beque paroisse Saint-Jean § Vente à .. de terres à Villaines et environs, 1er février 1645; MC/ET/XIX/431
      acte de vente; Pignon, Antoine
    - LETTRES de PROVISIONS CONSEILLER DU ROI SUBSTITUT du PR. G/l/ DU Parlement § Vente par Marie ODESPUN veuve de Pierre DESNOYERS substitut du procureur gen/l/ du Pt à Pierre ODESPIN écuyer sr de la Mechinière, avocat au Parlement des LETTRES de PROVISIONS pour raison de la démission de l'office dont était pourvu son mari moy. 16000 Lts, 1er février 1645; MC/ET/XIX/431
    - CHARONNE (village de) § Vente d'une maison à CHARONNE, 4 février 1645; MC/ET/XIX/431
      acte de vente; Charonne (ancienne commune)
    - PIONNIER (Louise) § Inventaire à la requête de Louise PIONNIER, 4 février 1645; MC/ET/XIX/431
      inventaire; Pionnier, Louise
    - FORTDEBRAS (François) C/on/ arquebusier r. Neuve Saint-Louis paroisse Saint-Barthélemy § mariage de François FORTDEBRAS fils de feus Laurent F. laboureur à Rominy en Picardie et Marguerite COBERT jadis sa femme avec Françoise AMAULRY fille majeure de défunts Etienne A. laboureur à Chene Sec en Beauce et Fleury LABBÉ demeurant r. de la Tisseranderie paroisse Saint-Jean, 5 février 1645; MC/ET/XIX/431
      contrat de mariage; Fortdebras, François
    - MORELY (Nicolas) écuyer sr de Brecourt conseiller secrétairedu R M/on/ Cons. de Fr. et fin. § Quittance de rentes à Magd. de MAUPEOU Vve de Claude de BUGNONS tr. de Fr. en la gen. de Paris, 7 février 1645; MC/ET/XIX/431
      quittance; Morely, Nicolas
    - NANTERRE (village de) § Bail d'une cerisaie située à Village de NANTERRE moy. 100 Lts par an, 8 février 1645; MC/ET/XIX/431
      bail; Nanterre, village de
    - VERON (François) + tailleur d'habits § Procuration par les héritiers de François VERON pour en leur recoure: recevoir le succ. dud. défunt, 9 février 1645; MC/ET/XIX/431
      procuration; Veron, François
    - MASPARAULT (Louise de) veuve de Joseph LE COQ Cons. not. secrétaire du roi m/on/ Cour. de France § Inventaire après décès de Louise de MASPARAULT à la requête de Claude DESMARESTZ conseiller maître d'hôtel ordinaire du Roi, demeurant Vieille rue du Temple, exécuteur du testament de lad. défunte sa femme, 12 février 1645; MC/ET/XIX/431
      inventaire; testament; Masparault, Louise de
    - LE ROY (Robert) + marchand boulanger § Arrêté de compte entre les héritiers de Robert LE ROY; 3 actes, 12 février 1645; MC/ET/XIX/431
      Le Roy, Robert
    - HAIGNE (Arthus) tailleur de pierre; r. du rempart entre les ports Saint-Martin et Saint-Denis paroisse Saint-Laurent § Remise d'intérêts civil par. .. à Etienne BIZET C/on/ paveur demeurant en lad. rue, 13 février 1645; MC/ET/XIX/431
      Haigne, Arthus
    - LETTRE DE MAITRISE d'ARQUEBUSIER § Quittance par Francois DUMAS maître serrurier à Martial GALVAT maître arquebusier de 50 L sur 80 Lts auxquels revient la LETTRE DE MAITRISE donnée en faveur de la naissance de la 3/e/ fille de France (Henriette) datée du 12-5-1610, 14 février 1645; MC/ET/XIX/431
      quittance
    - HENNEQUIN (Antoine) maître menuisier r. de la Vannerie paroisse Saint-J. en grève § Bail à. .. d'une maison r. de la VANNERIE moy. VI/XX/VI Lts par an, 15 février 1645; MC/ET/XIX/431
      bail; Hennequin, Antoine
    - FASSEL (François) marchand mercier joailler demeurant au vieux Cimetière Saint-Jean § Mariage de François FASSEL fils de Pierre F. marchand drapier à Bar le duc et Marie COLLO sa Vve avec Marie CORCE fille d'Etienne C. fossoyeur de l'égl. Saint-Gervais et Catherine VARENNE sa femme., 18 février 1645; MC/ET/XIX/431
      contrat de mariage; Fassel, François
    - MARAN (Marie) § Inventaire après décès de Marie MARAN à la requête de Louis DU TILLET, son mari, et de ses enfants, 20 février 1645; MC/ET/XIX/431
      inventaire; Maran, Marie
    - CARLES (Charles de) chevalier seigneur de Pradines écuyer des écuries du Roi demeurant au Palais Royal § Plusieurs actes conclus entre Charles de CARLES agissant comme curateur de Jean RUZE d'EFFIAT abbé de Trois Fontaines et de Saint-Servin de Toulouse et tuteur honoraire d'Armand de LA PORTE, chevalier seigneur de la Merlleray donataires de Marie de FOURCY, veuve du maréchal d'Effiat Charles de CARLES et Louis DUMEE Cous. du Roi receveur et payeur des rentes assignées sur les 8 millions des tailles, 21 février 1645; MC/ET/XIX/431
      Carles, Charles de
    - THOMAS (Nicolas) écuyer sr des Mazret contr/r/ des mâts fournis à Dieppe § Mariage de Nicolas THOMAS avec Marguerite ESTIENNE, fille de défunts Pierre E. et Elisabeth POPIN sa femme, 21 février 1645; MC/ET/XIX/431
      contrat de mariage; Thomas, Nicolas
    - LANNYON (Antoine de) chevalier seigneur de Boutavent y demeurant en Beauvoisis § mariage de Antoine de LANNYON fils de défunts Antoine de L. chevalier seigneur desd. lieux et de Marie de FOURET avec Marie de CARNASET fille majeure r. de la Calandre paroisse Saint-Germain le Vieil, fille de défunt Antoine de C. chevalier seigneur de b/on/ de Saint-Vrain et Marie de CARVOISIN sa veuve, 22 février 1645; MC/ET/XIX/431
      contrat de mariage; Lannyon, Antoine de
    - CLIPET (Nicolas) + marchand de vin rue de la Mortellerie à l'enseigne de la sereine § Inventaire après décès de Nicolas CLIPET à la requête de Louise PIONNIER sa veuve, en la présence de Marguerite LECLERC veuve de Gille CLIPET, héritier dudit défunt son fils; Renonciation par sa mère le 9 février; Autre par sa femme le 8 mars, 24 février 1645; MC/ET/XIX/431
      inventaire après décès; renonciation; Clipet, Nicolas
    - MAUBUISSON (Jean de) le jeune écuyer demeurant baillage de Montfort § Quittance de rentes par Jean de MAUBUISSON procureur de Marg. PALLIOT, son ep. seule héritière de Leonnarde de GANVILLE sa mère ep. de Jean de PALLIOT écuyer seigneur de la Foret, laquelle fut héritière d'Adrian de COIFFÉ, fils d'elle et d'Adrian, de COIFFÉ, son 1er mari, lequel doit donnataire d'Agnès de RANTE jadis sa femme, 24 février 1645; MC/ET/XIX/431
      quittance; Maubuisson, Jean de
    - EVEQUE de MARSEILLE PUGET (Etienne de) conseiller du roi en ses conseils § Procuration pour le représenter à l'assemblée gen/le/ du clergé, 2 mars 1645; MC/ET/XIX/431
      procuration; Puget, Etienne de
    - PUGET (Etienne de) évêque de Marseille conseiller du roi en ses Conseils § Procuration à Honoré JOURDAN prêtre chanoine et archidiacre de l'église de Marseille pour et au son nom se représenter à l'assemblée générale du clergé, 2 mars 1645; MC/ET/XIX/431
    - FLEXELLES (Marie de) veuve de Claude ECHART bourgeois de Paris demeurant au fg Saint-Jacques § Vente à Liennard TILLY bourgeois de Paris de vignes situées à BONNEUIL, 4 mars 1645; MC/ET/XIX/431
      acte de vente; Flexelles, Marie de
    - PONTAULT EN BRIE (terroir de) § Bail de terres situées à terroir de PONTAULT EN BRIE, 4 mars 1645; MC/ET/XIX/431
      bail; Pontault en Brie, terroir de
    - NICOLAY (Aymard de) chevalier seigneur de Bernay Saint-Chartier gent. ordinaire de la Ch. du Roi § Ratification par Dianne de LA TOUR LANDRY ép. de Aymard de NICOLAY à Charlotte de FOURCY veuve de Charles FAYE chevalier seigneur d'Espesses d'une obligation qui lui fut faite précédemment, 5 mars 1645; MC/ET/XIX/431
      obligation; Nicolay, Aymard de
    - SAINT VRAIN (terre de) § Cautionnement concernant le mesurage de terres de SAINT VRAIN, 6 mars 1645; MC/ET/XIX/431
      Saint Vrain, terre de
    - CARLES (Charles de) chevalier sieur de Pradines gent. ordinaire de la Chambre du Roi rue neuve des bons enfants paroisse Saint-Eustache§ Quittance par Charles de CARLES agissant pour le maréchale d'Effiat et le présidente Fourcy à Jean FLASSEAU marchand à Tonnay Charente en Saintonge, agissant pour le fermier des d. daniés pour le fromage des d. terres, 8 mars 1645; MC/ET/XIX/431
      quittance; Carles, Charles de
    - HARY (Jacques) commissionaire des marchands drapiers de Beauvais demeurant s/ les piliers des Halles § Donation mutuelle entre Jacques HARY et Jeanne MENARD sa femme, 10 mars 1645; MC/ET/XIX/431
      donation; Hary, Jacques
    - OLIER (Edouard) seigneur de Nointel et d'Angervilliers § Constitution de rentes par Edouard OLIER et Cath. de MALON son ep., 11 mars 1645; MC/ET/XIX/431
      constitution de rente; Olier, Edouard
    - CARLES (Charles de) chevalier sieur de Pradines rue neuve de Bons Enfants § Procuration comme curateur de Jean RUZE d'EFFIAT abbé command. de Trois Fontaines et Saint-Sernin de Toulouse prieur de Saint-Eloi lez Longjumeau, émancipé d'âge à Gilles LEGALIS procureur au Parlement pour recevoir la part qui lui fut délaissée par donation de sa mère du 28-4-43 et en jouir avec Armand de LA PORTE chevalier seigneur de la Meilleraye fils du maréchal, 13 mars 1645; MC/ET/XIX/431
    - (la) CHAPPE (paroisse de) en Champagne § Vente d'une maison à paroisse de la CHAPPE, 15 mars 1645; MC/ET/XIX/431
    - VILLAIN (Sébastien) menuisier à la Croix Faubin lieud. les Boulets paroisse Saint-Paul § Rétrocession de rentes par... à Jean LE VACHER le J. commiss. examinateur au Châtelet de Paris, 15 mars 1645; MC/ET/XIX/431
      Villain, Sébastien
    - RUZÉ d'EFFIAT (Jean) abbé de Trois Fontaines et de Saint-Sernin de Toulouse; rue Neuve Saint-Louis § 3 actes conclus par Jean RUZÉ d'EFFIAT, 17 mars 1645; MC/ET/XIX/431
      Ruzé d'Effiat, Jean
    - AGUESSEAU (Marie d') § Réception de Marie d'AGUESSEAU fille de défunt François d'A. seigneur de Pizeux, conseiller du Roi, maître ordinaire en sa chambre des comptes et Catherine GODET sa femme au monastère de la CONCEPTION de la VIERGE moyennant 10 000 Lts, 18 mars 1645; MC/ET/XIX/431
      Aguesseau, Marie d'
    - COTTEREAU (Marguerite de) âgée de 15 ans § Réception de Marguerite de COTTEREAU fille de Jacques de C. seigneur de villejuif Conseiller et maître d'hôtel ordinaire du Roi, Conseiller et maître d'hôtel ordinaire du Roi, maréchal de logis de la garde de la reine régente et de Anne de BRAGELONGNE sa femme en l'abbaye Saint-Antoine-des-Champs moyennant 400 l.ts., 18 mars 1645; MC/ET/XIX/431
      Cottereau, Marguerite
    - ST ANTOINE (rue) maison ou était cy devant le faucon devant l'église du Petit Saint-Antoine § Bail durant 6 ans d'une maison rue Saint-ANTOINE moy. 1200 £. par an, 20 mars 1645; MC/ET/XIX/431
    - RUZÉ d'EFFIAT (Jean) abbé de 3 Fontaines et de Saint-Sernin de Toulouse § Procuration à Antoine LEGALIS pour en son nom se transporter aud. lieu de Trois Fontaines procéder à l'arpentage de 400 argents de bois, faire la visite ds bâtiments abbatiaux en vue des réparations à y faire Jean RUZÉ d'EFFIAT, 21 mars 1645; MC/ET/XIX/431
    - ESPINETTE (Denis) marchand boucher à Belles rue en Perdre § Mariage de Denis ESPINETTE fils de Grotiau E. marchand boucher aud. lieu et Charlotte GUERIN sa femme avec Catherine DROUART âgée de 19 ans, fille de Jean D. marchand boucher et Denise LE VEAU sa femme, 22 mars 1645; MC/ET/XIX/431
      contrat de mariage; Espinette, Denis
    - MONTMAGNY (village de) § Désistement d'opposition d'adjudication de maison à village de MONTMAGNY, 22 mars 1645; MC/ET/XIX/431
      Montmagny, village de
    - POISSONS (marché de) § Vente de 8 milliers de carpes provenant du Forez, 28 mars 1645; MC/ET/XIX/431
    - ARGOUGES (Marie d') § Réception de Maire d'ARGOUGES fille de Francois d'A. seigneur de Tilleurt conseiller du roi en ses conseils Intendant des maison et finances de la Reine et de Anne SARUET jadis sa femme, en présence de Francois d'A. Cons. du grand Conseil, son frère, au monastère des FILLES de LA CROIX de l'ordre reformé de Saint-Dominique moyennant 15000 Lts, 3 avril 1645; MC/ET/XIX/431
      Argouges, Marie d'
    - CARLES (Charles de) chevaliers seigneur de Pradines écuyer de la Gde écurie du Roi demeurant derrière le Palais Royal § Constitution de rentes au profit de Charles de CARLES, 4 avril 1645; MC/ET/XIX/431
      constitution de rente; Carles, Charles de
    - COUSTUREAU (Jean) écuyer rue Saint-Antoine paroisse Saint-Paul § Conventions matrimoniales entre Jean COUSTUREAU et Marie DELAFONTAINE sa femme, 4 avril 1645; MC/ET/XIX/431
      convention; Coustureau, Jean
    - BOIS (vente de) § Marché de fourniture de 10 000 cordes de vente de BOIS de chêne et hêtre provenant des bois de CRENNE du duché de Valois; 2 actes, 5 avril 1645; MC/ET/XIX/431
    - S/T/ ANTOINE DES CHAMPS (abbaye) § Bail durant 9 ans par les religieuses demeurant du FIEF Saint-ANTOINE à Champagne près Beaumont/Oise moy. 275 L. par an, 5 avril 1645; MC/ET/XIX/431
      bail; S/t/ Antoine des Champs, abbaye
    - LE CLERC (Geneviève) Vve en seconde noce de Nicolas LE JEUNE maître couvreur; en première noce de Claude JEAN juré vendeur contr ? de vin § Inventaire après décès de Geneviève LE CLERC à la requête de ses enfants; Procuration concernant la succession - 6 avril, 5 avril 1645; MC/ET/XIX/431
      procuration; inventaire; Le Clerc, Geneviève
    - DESRUES (Marie) ep. separée de Biens et d'habitation de Francois HERVÉ com. maître d'hôtel du Roi tresorier de Fr. à Limoges demeurant quai de Bourbon ile N.D. § Obligation à Alel CHANAULT blanchisseur de linge et sa femme de 3515 L. 18 sols pour Blanchissage de linge, 7 avril 1645; MC/ET/XIX/431
      obligation; Desrues, Marie
    - OLIER (Edouard) seigneur de Nointel et d'Angervilliers conseiller du roi en ses Conseils r. des Barrés paroisse Saint-Paul § Constitution de rentes par Edouard OLIER et Cath. de MALON son ep. au profit de Nicolas Edouard OLIER seigneur de Fontenelles, conseiller du roi en ses conseils gd audiencier de France, demeurant r. du Pot de fer à Saint-G. de Prés, 7 avril 1645; MC/ET/XIX/431
    - VITRIER (maître), LE COEUR (Claude), r. de la Vieille draperie en la Cité § Vente d'héritages à. .., 8 avril 1645; MC/ET/XIX/431
      acte de vente; Le Cœur, Claude
    - CARLES (Charles de) Chevalier sieur de Pradines écuyer des écuries du Roi rue des Bons Enfants paroisse Saint-Eustache § Accords entre Charles de CARLES curateur de Jean RUZE d'EFFIAT et tuteur honoraire d'Armand de LA PORTE chevalier seigneur de la meilleraze, donataires de Marie de FOURCY veuve d'Aut. RUZÉ maréchal de France, marquis d'Effiat et les religieux de la CharitéCherité de Jean de DIEU pour terminer un différent concernant la construction de l'hôpital d'EFFIAT conformément au testament dudit marquis d'E. du 25-7-1632, 10 avril 1645; MC/ET/XIX/431
      accord; Carles, Charles de
    - BALSAC (Charlotte de) dame de Bassompierre demeurant Pl. Royale § Constitution de rentes au profit d'Ambroise PACOT marchand tapissier rue de la Tisseranderie paroisse Saint-Jean en Grève, 11 avril 1645; MC/ET/XIX/431
      constitution de rente; Balzac d'Entragues, Marie Charlotte de (1588-1664)
    - PACOT (Ambroise) marchand tapissier r. de la Tisseranderie § Constitution de rente au profit de..., 11 avril 1645; MC/ET/XIX/431
      constitution de rente; Pacot, Ambroise
    - SAINT-ANTOINE-DES-CHAMPS (abbaye) § Bail d'étaux de boucherie s/ la halle de abbaye SAINT-ANTOINE-DES-CHAMPS id. les 12 avril 13-14, 11 avril 1645; MC/ET/XIX/431
    - DEMONTIER (Pierre) écuyer demeurant proche Moreil en Picardie logé à l'hôtel des Ursins à l'enseigne du nom de Jésus § Mariage de Pierre DEMONTIER avec Marie BOURGUIGNON fille de Nicolas B. bourgeois de Paris r. Neuve des Tournelles paroisse Saint-Paul et Anne BARBOTTE sa femme, 12 avril 1645; MC/ET/XIX/431
      contrat de mariage; Demontier, Pierre
    - DENISAN (Jacques) argentier du duc de Bellegarde r. de Tournon à Saint-Germain-des-Prés § Décharge par. .. à Martin GUILLOT marchand orfèvre r. de la Tisseranderie de l'accusation qui lui avait été faite du vol de la vaisselle d'argent du duc de Bellegarde 8 jours auparavant et rendue peu après, 15 avril 1645; MC/ET/XIX/431
      Denisan, Jacques
    - LE VOYER (Claude) père et fils § Accords entre les créanciers de Claude LE VOYER parmi lesquels figurent Gabrielle HENNEQUIN veuve de Denis FEYDEAU Sr de Bron conseiller du roi en ses Conseils et autres, 18 avril 1645; MC/ET/XIX/431
      accord; Le Voyer, Claude
    - BAILLY (Chrétienne) § Réception de Chrétienne BAILLY fille de Pierre BAILLY écuyer sieur de Berchère et Charlotte COTTIGNON son épouse demeurant rue de Seine à Saint-Germain-des-Prés au monastère de Saint-Antoine-des-Champs moyennant 4 000 l.ts., 19 avril 1645; MC/ET/XIX/431
      Bailly, Chrétienne
    - SERRURIER (maître) DUCHESNE (Denis) r. du Roi de Sicile § Bail d'une forge lui appt, 19 avril 1645; MC/ET/XIX/431
      bail; Duchesne, Denis
    - SERRURIER BUFFET (Henri) r. des Charbonniers, fg Saint-Marcel § Bail de forge à. .., 19 avril 1645; MC/ET/XIX/431
      bail; Buffet, Henri
    - DUCHESNE (Denis) maître serrurier r. du Roi de Sicile § Bail durant 4 ans par .. à Henri BUFFET serrurier au fg Saint-Marcel r. des Charbonniers proche de santé d'une forge située à Saint-Antoine de Champs sur le chemin de Montreuil moy. 60 £ par an, 19 avril 1645; MC/ET/XIX/431
    - BONNEMENT (Gillette) âgée de 16 ans § Réception de Gillette BONNEMENT fille de Jacques B. marchand pourvoyeur du duc de Guise et Geneviève GERVAIS son épouse au monastère des Filles de la CROIX ordre reformé de Saint-Dominique moyennant 3000 l.ts., 24 avril 1645; MC/ET/XIX/431
      Bonnement, Gillette
    - Contrat d'apprentissage pour 2 ans au profit d'Anne Robillard, âgée de 14 ans, entre son père, Noël Robillard, demeurant rue de la Cerisaie, et Suzanne Chenu, couturière, femme d'André Laurier, maître peintre, demeurant rue de la Tisseranderie, moyennant 45 l.: la moitié comptant, le reste un an plus tard. À la suite: .- 1646, 9 avril.- Quittance de 22 l. 10 s., 24 avril 1645; MC/ET/XIX/431
      Documents du Minutier central concernant les peintres, sculpteurs et graveurs au XVIIe siècle (1600-1650), par Marie-Antoinette Fleury et Martine Constans, tome II [études XI à XX, 2445 actes], Paris, Archives nationales, 2010, notice n°1266 (instrument de recherche imprimé dématérialisé, certaines notices sont plus détaillées dans la version intégrale accessible en ligne par la rubrique 'Autres instruments de recherche', voir contexte dans le Plan d’orientation général - Notaires de Paris, guides thématiques du Minutier).
    - COUTURIERE (apprentissage) § Mise en apprentissage durant 2 ans par Andrée PINART veuve de Noël ROBILLARD rue de la Serizaie de Anne R. Sa fille, âgée de 14 ans, chez Suzanne CHENU, couturière, épouse de André LAURIER, peintre rue de la Tisseranderie, moyennant 45 l.ts., 24 avril 1645; MC/ET/XIX/431
    - COUVERTURE (marché de) § Jean FRESNEAU, couvreur, r. Saint-J. de Beauvais paroisse Saint-Etienne. du Mont promet à Charles de CARLES chevalier seigneur de Pradines d'entretenir toutes les toitures du château de CHILLY et dépendances durant 6 ans, 26 avril 1645; MC/ET/XIX/431
      marché; Fresneau, Jean; Carles, Charles de
    - SAINT-ANTOINE-DES-CHAMPS (abbaye) § Inventaire de titres et papiers de l'abbaye SAINT-ANTOINE-DES-CHAMPS plusieurs datant du XIII/e/ s., 27 avril 1645; MC/ET/XIX/431
      inventaire; Saint-Antoine-des-Champs, abbaye
    - PARQUET (Henri) maître menuisier r. des Vieils Augustins paroisse Saint-Eustache § Quittance de 1300 £. pour travaux en l'abb. SAINT-ANTOINE-DES-CHAMPS, 27 avril 1645; MC/ET/XIX/431
    - EMERY (Jean) maître charpentier § Quittance pour travaux sur l'abb. Saint-ANT. DES CHAMPS, 27 avril 1645; MC/ET/XIX/431
    - DUCHESNE (Denis) maître serrurier r. du Roi de Sicile paroisse Saint-Paul § Quittance de 1200 £. pour travaux en l'abb. SAINT-ANTOINE-DES-CHAMPS, 27 avril 1645; MC/ET/XIX/431
    - CONVERS (Claude) juré en maçonnerie bourgeois de Paris r. des Gravilliers paroisse Saint-Nicolas-des-Champs§ Quittance de 2000 £. pour travaux en l'abb. SAINT-ANTOINE-DES-CHAMPS, 27 avril 1645; MC/ET/XIX/431
    - COUTURIERE (apprentissage de) § Mise en apprentissage durant 3 ans par Pierre CHESNEAU secrétaire de monsieur CHOMEL maître des Paq. de Gabrielle BACHELIER sa servante, âgée de 18 ans chez Anne PERNET couturière, veuve de Claude ROBERT demeurant Saint-Jacques paroisse Saint-Benoît moyennant 100 l.ts., 28 avril 1645; MC/ET/XIX/431
    - POTIER d'ETAIN (apprentissage) § Mise en apprentissage durant 6 ans par Gillette MAUCLERC veuve de León LE ROY marchand demeurant quai des Armes, de Jean LE R. son fils, âgé de 16 ans chez Jean PERRIN maître potier d'étain r. Saint-Antoine moy. 120 Lts, 29 avril 1645; MC/ET/XIX/431
      contrat d'apprentissage; potier
    - EGRET (Hillaire) suivant les finances demeurant au Vx Cimetière Saint-Jean § mariage de Hillaire EGRET fils de Jean E. suivant les finances demeurant à Beaugency et Françoise SAVARY son ép. décédés avec Marguerite NUGER, fille de défunt Isaac N. a remition du Roi et Marie AUGER ép. en seconde noce de Claude FRAYER b. de P., 1er mai 1645; MC/ET/XIX/431
      contrat de mariage; Egret, Hillaire
    - RATS (rue des) paroisse Saint-Jacques-de-la-Boucherie § Bail de maison moy. 360 £. pour chacune de 6 années, 2 mai 1645; MC/ET/XIX/431
      bail; Rats, rue des
    - POTIER D'ETAIN (apprentissage) § Mise en apprentissage durant 6 ans par Clément GAUDEAU maître chantelier en suif et Simone GILBERT sa femme de Robert son fils, âgé de 15 ans chez Denis GAUDEAU maître potier d'étain r. Saint-Ant. paroisse Saint-Paul, 2 mai 1645; MC/ET/XIX/431
    - LOMENIE (Marie Angelique de) demeurant aux Filles de La Croix § Constitution de rentes au monastère des FILLES de LA CROIX, ordre reformé de Saint-Dominique pour la pension de Marie Angelique de LOMENIE fille de Charles de LOMENIE conseiller du roi en ses Conseils et feu Anne DU LISERET jadis sa compagne, 4 mai 1645; MC/ET/XIX/431
      constitution de rente; Lomenie, Marie Angelique de
    - SAINT DENIS (rue) maison à l'enseigne de l'écu de Léon § Bail d'une maison rue SAINT DENIS moy. 1600 £. pour chacune des 16 années, 4 mai 1645; MC/ET/XIX/431
    - CHARENTON Saint-MAURICE maison à l'enseigne des 3 morts § Bail de maison à CHARENTON Saint-MAURICE moyennant 240 l. pour chacune des 3 années, 5 mai 1645; MC/ET/XIX/431
    - COUTELIER (apprentissage) § Mise en apprentissage chez Jacques HENIN maître coutelier r. de la Tisseranderie de Jean CHARLEMAIGNE fils de Michel CH. laboureur à Sceaux, 6 mai 1645; MC/ET/XIX/431
      contrat d'apprentissage; Henin,Jacques
    - MACONNERIE marché § François DURAND maçon à la Croix Faubin promet à Michelle PINCHARD fille majeure demeurant à la Croix Faubin de faire les travaux de. .. et couverture de sa maison audit lieu moi 740 l. ts, 9 mai 1645; MC/ET/XIX/431
      marché; Durand, François; Pinchard, Michelle; maçon